臺灣高雄地方法院刑事判決　　　　　　　　　　　　九十三年度訴字第二五四九號
　　公　訴　人　臺灣高雄地方法院檢察署檢察官
　　被　　　告　甲○○
右列被告因違反毒品危害防制條例案件，經檢察官聲請簡易判決處刑（九十三年度毒
偵字第三一七二號），本院認不宜以簡易判決處刑，改依通常程序審理，被告於本院
準備程序進行中，就被訴事實為有罪之陳述，經本院告知簡式審判程序意旨，並聽取
公訴人及被告之意見後，本院合議庭裁定由受命法官獨任依簡式審判程序審理，判決
如左：
    主  文
甲○○施用第一級毒品，累犯，處有期徒刑柒月；又連續施用第二級毒品，累犯，處
有期徒刑伍月。應執行有期徒刑拾月。
    事  實
一、甲○○前因違反肅清煙毒條例案件，經本院以八十二年度訴緝字第一０三號判決
    判處有期徒刑三年六月確定，於民國八十三年六月二日入監執行，復因違反肅清
    煙毒條例及麻醉藥品管制條例案件，經本院以八十三年度訴字第二二六四號判決
    分別判處有期徒刑三年一月、六月、五月，應執行刑三年十月確定，即接續上開
    之罪執行，於八十六年十二月二日縮短刑期假釋出監，後經撤銷假釋，入監執行
    所餘殘刑三年六月二十六日，於九十二年三月十九日縮短刑期執行完畢（構成累
    犯）。其前因施用毒品案件，經本院裁定送勒戒處所觀察、勒戒後，因有繼續施
    用毒品之傾向而經臺灣高雄地方法院檢察署檢察官聲請令入戒治處所施以強制戒
    治，經本院以八十八年度毒聲字第三四五九號裁定令入戒治處所施以強制戒治一
    年，嗣經戒治所評定合格，認無繼續戒治之必要，而經該署檢察官聲請本院裁定
    停止戒治，經本院以八十八年度毒聲字第七一０二號裁定停止戒治，所餘戒治期
    間，付保護管束，並於八十九年五月四日保護管束期滿未經撤銷，由該署檢察官
    於八十九年五月二十六日以八十九年度戒毒偵字第五九五號不起訴處分確定。詎
    仍不知悔改，明知海洛因及甲基安非他命業經公告分別列為毒品危害防制條例第
    二條第二項第一款、第二款之第一、二級毒品，不得非法持有、施用，竟基於施
    用第一級毒品海洛因之故意，於九十三年五月二十九日上午九時許，在位於高雄
    縣永安鄉蚵仔寮之某工廠內，以將第一級毒品海洛因摻在香菸內之方式，施用第
    一級毒品海洛因一次，另基於施用第二級毒品甲基安非他命之概括犯意，於九十
    三年五月二十六日至九十三年五月二十八日止，連續在上開工廠內，以第二級毒
    品甲基安非他命置放於玻璃吸食器內，下用火燒烤加熱後再吸食其霧化氣體方式
    ，每日施用第二級毒品甲基安非他命（簡易判決處刑書誤載為安非他命）各一次
    。嗣於九十三年五月二十九日晚間九時三十分許，甲○○進入位於高雄市○○區
    ○○路三九一號「女人花ＫＴＶ」內竊取點唱機等物品時，為警當場查獲（另案
    提起公訴）；再於翌日即同年月三十日凌晨零時五十九分許，在高雄市政府警察
    局鼓山分局採尿檢驗後，呈嗎啡、甲基安非他命陽性反應而查獲上情。
二、案經高雄市政府警察局鼓山分局報請臺灣高雄地方法院檢察署檢察官偵查起訴。
    理  由
一、本件被告甲○○所犯為死刑、無期徒刑、最輕本刑為三年以上有期徒刑以外之罪
    ，其於準備程序進行中，就被訴事實為有罪之陳述，經告知簡式審判程序之旨，
    並聽取當事人之意見後，本院合議庭裁定由受命法官獨任進行簡式審判程序，合
    先敘明。
二、右揭事實，業據被告於偵查中及本院審理時自白不諱，且其於九十三年五月三十
    日凌晨零時五十九分許，為警查獲時所採取之尿液，經送請高雄市立凱旋醫院檢
    驗結果，呈嗎啡及甲基安非他命陽性反應，有該院九十三年六月七日高市凱醫檢
    字第○一九一五號煙毒尿液檢驗成績書一紙附卷可稽，是被告上開自白與事實相
    符，自可採為認定事實之證據，其施用第一、二級毒品之犯罪事實，堪以認定。
    被告前因施用毒品案件，經本院裁定送勒戒處所觀察、勒戒後，因有繼續施用毒
    品之傾向，而經臺灣高雄地方法院檢察署檢察官聲請令入戒治處所施以強制戒治
    ，經本院以八十八年度毒聲字第三四五九號裁定令入戒治處所施以強制戒治一年
    ，嗣經戒治所評定合格，認無繼續戒治之必要，而經該署檢察官聲請本院裁定停
    止戒治，經本院以八十八年度毒聲字第七一０二號裁定停止戒治，所餘戒治期間
    ，付保護管束，並於八十九年五月四日保護管束期滿未經撤銷，由該署檢察官於
    八十九年五月二十六日以八十九年度戒毒偵字第五九五號不起訴處分確定之事實
    ，有該不起訴處分書、臺灣高等法院被告全國前案紀錄表、本院被告院內索引卡
    紀錄表、臺灣高雄地方法院檢察署刑案資料查註紀錄表各一紙附卷可參，其於強
    制戒治執行完畢釋放後，五年內再犯本件施用第一、二級毒品罪，事證明確，應
    予依法論科。
三、按對於施用毒品者之追訴，依毒品危害防制條例第二十三條第二項規定：「觀察
    、勒戒或強制戒治執行完畢釋放後，五年內再犯第十條施用毒品之罪者，應依法
    追訴。」本件被告曾前因施用毒品案件，經觀察、勒戒後認有繼續施用傾向，再
    經本院裁定令入戒治處所施以強制戒治，於強制戒治執行完畢釋放後，由檢察官
    為不起訴處分確定，五年內再犯本件施用毒品案件，依毒品危害防制條例第二十
    三條第二項之規定，應依法追訴。核被告所為，係犯毒品危害防制條例第十條第
    一項之施用第一級毒品罪及同條例第十條第二項之施用第二級毒品罪。被告先後
    二次施用第二級毒品之犯行，時間緊接，所犯罪名相同，顯係出於概括之犯意為
    之，為連續犯，爰依刑法第五十六條之規定以一罪論，並加重其刑。被告持有第
    一、二級毒品進而施用，持有之低度行為各為施用之高度行為所吸收，均不另論
    持有毒品之罪。又其前所犯違反肅清煙毒條例及麻藥管制條例案件，經本院判處
    應執行有期徒刑三年十月確定，於九十二年三月十九日縮短刑期執行完畢，此有
    臺灣高等法院被告全國前案紀錄表及臺灣高雄地方法院檢察署刑案資料查註紀錄
    表各一份在卷可稽，其於五年以內再犯本件有期徒刑以上之罪，為累犯，應依刑
    法第四十七條規定加重其刑。就被告先後施用第二級毒品犯行，為連續犯，遞加
    重其刑。爰審酌被告前因犯毒品危害防制條例案件經觀察、勒戒及強制戒治，為
    不起訴處分確定後，仍未能徹底戒絕毒品，復犯本案施用毒品罪，顯見其無戒毒
    悔改之意，惟念其施用毒品之次數、施用毒品乃自戕一己之身體健康，尚未對他
    人造成危害，且犯後已坦承犯行，態度良好等一切情狀，各量處如主文所示之刑
    ，並定其應執行之刑。
據上論斷，應依刑事訴訟法第二百七十三條之一第一項、第二百九十九條第一項前段
，毒品危害防制條例第十條第一項、第二項，刑法第十一條、第五十六條、第四十七
條、第五十一條第五款、第九款，判決如主文。
本案經檢察官乙○○到庭執行職務。
中      華      民      國      九十三      年    十一    月     四     日
                                  臺灣高雄地方法院刑事第四庭
                                      法  官  楊  佩  蓉
右正本證明與原本無異。
如不服本判決，應於判決送達後十日內，向本院提出上訴狀。
                                      書記官  陳  南  瑜
中    華    民    國      九十三      年      十一      月      四      日
附錄本案論罪法條：
毒品危害防制條例第十條
施用第一級毒品者，處六月以上五年以下有期徒刑。
施用第二級毒品者，處三年以下有期徒刑。
